【裁判字號】    92,交聲,220
【裁判日期】    920324
【裁判案由】    聲明異議
【裁判全文】
臺灣臺中地方法院交通事件裁定                  九十二年度交聲字第二二號
    原處分機關  交通部公路總局台中區監理所
    異 議人 即
    受 處分 人  甲○○
右列受處分人因違反道路交通管理處罰條例案件，對於交通部公路局臺中區監理所中
華民國九十二年一月二十九日所為之處分（中監違字第裁六０─Ｇ00000000
號、第裁六０─Ｇ00000000號、第裁六０─Ｇ00000000號、第裁六
０─Ｇ00000000號、第裁六０─Ｇ00000000號裁決書），聲明異議
，本院裁定如左：
    主  文
異議駁回。
    理  由
一、本件異議人即受處分人甲○○聲明異議意旨略以：受處分人所駕駛之違規路段為
    疏通外圍交通而設之外環道路，且寬八十米架設有高架橋上下兩層之快速道路，
    且內側四線之快速道，百姓均認定為快速道路，分隔島外為慢車道，依快速道路
    其車速應在七十公里，而台中市警察局故意不予以標示速限，逕以市區道路為認
    定，顯有誣陷百姓違規之嫌，故原裁罰機關之處分顯有違誤，為此聲明異議，請
    求撤銷原處分云云。
二、按汽車駕駛人，行車速度，超過規定之最高時速，處新台幣一千二百元以上二千
    四百元以下罰鍰，道路交通管理處罰條例第四十條第一項定有明文。次按汽車違
    反道路交通管理事件，以科學儀器取得違規證據資料，足資認定其違規事實者，
    得逕行舉發之，而逕行舉發，應記名車輛牌照號碼、車型等可資辨明之資料，查
    明汽車所有人姓名或名稱、住址，並以該汽車所有人為被通知人製單舉發之，由
    舉發機關送達被通知人，違反道路交通管理事件統一裁罰標準及處理細則第二十
    三條第一項第五款、同條第二項、第十一條第一項第二款定有明文。
三、經查：本件受處分人所有之車牌號碼Ｒ九─二六九八號自小客車，確曾於民國九
    十一年十月十五日、十六日、二十三日、二十四日，行經時速限制為五十公里之
    台中市○○路○段永源裝罐公司前，以時速六十八至七十二公里之速度超速行駛
    之事實，有舉發照片五幀在卷可憑，受處分人對於照片內之車輛為其所有並駕駛
    之事實，亦不爭執。而另有台中市政府九十二年三月十七日府交規字第０九二０
    ０三六五一五號函覆：「依據交通安全規則第九十三條及市區道路條例第二條規
    定，行車速度應依標誌、標線之規定，無標誌、標線者，市區道路行車速限為時
    速五十公里，另設有快慢分隔路型之慢車道行車速線為四十公里，本市道路行車
    速線除另有標誌、標線之規定外，行車速限皆屬市區道路之規範，是以，環中路
    二段行車速限應為快車道時速五十公里，慢車道時速四十公里」等情，有該函一
    紙在卷可稽；受處分人所有之自小客車確有超速行駛之事實應可認定。從而，原
    處分機關本諸權責據以裁罰，核無不當。本件聲明異議為無理由，應予駁回。
據上論斷，應依道路交通管理處罰條例第八十七條第二項，道路交通案件處理辦法第
十九條，裁定如主文。
中      華      民      國    九十二    年      三      月    二十四    日
                                      臺灣臺中地方法院交通法庭
                                          法  官   王  靜  秋
右正本證明與原本無異。
如不服本裁定，應於送達後五日內，向本院提出抗告狀。
                                          書記官
中      華      民      國    九十二    年      三      月    二十四    日


司法院資訊處製作；財團法人民間司法改革基金會備份。
